# 未分配利润转增资本的专项审计报告

提问人：tsslove2008 时间：2010-12-07 14:51:13
未分配利润转增资本的专项审计报告怎么做，报告格式怎么写，写什么内容，望指教，接到这样一个没做过的任务，指教。

回答人：chenyiwei
请进一步明确业务的具体要求。是验资报告还是对可用于转增资本的未分配利润的专项审计报告？如果是后者，可能做一个基准日资产负债表的专项审计报告，重点关注净资产情况就可以了。具体请与委托人进一步沟通明确。

回答人：chenyiwei
回复 看到没 的帖子
《公司法》并未禁止将未分配利润直接转增资本。